臺灣板橋地方法院交通事件裁定　　　　　　　　　　九十一年度交聲字第四八六號
　　原處分機關　交通部公路總局臺北區監理所
　　受處分人即
　　異　議　人　乙○
右列受處分人因違反道路交通管理處罰條例案件，對於交通部公路局臺北區監理所民
國九十一年三月十二日所為之北監六字第裁四○－Ｃ00000000號處分不服，
聲明異議，本院裁定如左：
    主  文
異議駁回。
    理  由
一、異議意旨略以：受處分人即異議人乙○於民國九十年七月十三日晚間，原本停車
    在臺北縣永和市○○街之永安市○○○路口十公尺處用餐，用餐完畢後伊回車上
    ，於綠燈時倒車至路口中心處，再向西左轉永貞路方向行駛，詎永貞路上攔檢員
    警誤認伊闖紅燈而攔檢舉發，與事實不符。因認員警之舉發有違誤，乃聲明異議
    請求撤銷原處分云云。
二、按汽車駕駛人，行經有燈光號誌管制之交岔路口闖紅燈者，處新臺幣一千八百元
    以上五千四百元以下罰鍰，道路交通管理處罰條例第五十三條定有明文。又按汽
    車駕駛人違反第五十三條規定者，除依原條款處罰鍰外，並予記違規點數三點，
    道路交通管理處罰條例第六十三條第一項第三款亦有明文。
三、經查：本件受處分人即異議人乙○於於九十年七月十三日二十時二十分許，駕駛
    車號三Ｎ－五五九號營業用小客車，行經臺北縣永和市○○路與中安街口時，因
    闖紅燈由東往西駛過中安街口，經臺北縣警察局永和分局員警吳慶祥攔檢舉發之
    事實，有臺北縣警察局北縣警交字第Ｃ00000000號舉發違反道路交通管
    理事件通知單一紙附卷可稽。異議人雖執前開情詞置辯，惟經本院傳訊證人甲○
    ○○○到庭結證稱：舉發現場雖係彎道，但員警有站出去，故可以看清楚路口情
    形，又異議人雖辯稱其將車停在永安市場內，但永安市場口有人擺攤，汽車根本
    無法進出等語（見本院九十年四月十日訊問筆錄）明確。並經本院函請臺北縣政
    府警察局永和分局員警，就臺北縣永和市○○路、中安街口路口相關位置實地拍
    攝，而核該局函覆本院之照片七禎所示，正對中安街之永安市場路口，僅係一狹
    窄巷道，入口處除擺有攤販外，僅有機車停放於市場外（見卷附照片四），顯難
    容小客車進出，與證人甲○○○○所述相符。足認異議人所辯：伊本將車停放於
    永安市○○○路口十公尺處用餐云云，並不實在。何況交通警員舉發違反道路交
    通管理處罰條例所列之違規事實，本質上為行政處分，係公務員基於職務上權力
    ，依法就特定之具體事件所為具公法上效果之單方行政行為，基於公務員為公法
    上行為具有公信力之原則，該行政處分當可被推定為真正，其據以依法處分之事
    實認定亦為正確。且本件員警與異議人並無仇怨，無捏造事實違法取締，並甘犯
    偽證罪嫌到庭矯證之必要，是執勤警員本其維護交通秩序、安全職責所為之舉發
    ，自應受到合法、正確之推定。異議人空言警員舉發有誤云云，所辯有僅係片面
    之詞，並無實據為佐，自不足採信。從而，原處分機關據以援引上開規定，裁處
    異議人乙○罰鍰新臺幣五千四百元、併記違規點數三點，於法並無違誤不當。本
    件異議為無理由，應予駁回。
據上論斷，應依道路交通案件處理辦法第十九條，裁定如主文。
中      華      民      國    九十一    年      五      月     二十     日
                                    臺灣板橋地方法院交通法庭
                                            法  官  林漢強
右正本證明與原本無異。
如不服本裁定應於送達後五日內向本院提出抗告狀。
                                            書記官  黃大千
中      華      民      國    九十一    年      五      月     二十     日
